臺灣桃園地方法院刑事判決　　　　　　　　　　　　　九十三年度交易字第八九號
　　公　訴　人　臺灣桃園地方法院檢察署檢察官
　　被　　　告　甲○○
右列被告因公共危險案件，經檢察官提起公訴（九十三年度偵字第二五七五號），被
告於準備程序中就被訴事實為有罪之陳述，經本院合議庭裁定由受命法官獨任行簡式
審判程序，茲判決如左：
    主  文
甲○○服用酒類，不能安全駕駛動力交通工具而駕駛，累犯，處有期徒刑柒月。
    事  實
一、甲○○受如下刑宣告及執行完畢情形：
   (一)因犯酒後駕車案件，經臺灣彰化地方法院於民國八十九年六月九日以八十九年
     度彰交簡字第一三六號簡易判決判處拘役五十二日，於同年七月九日確定，並
     於同年九月二十五日易科罰金執行完畢（不構成累犯）。
   (二)因犯酒後駕車案件，經臺灣板橋地方法院於九十年十二月二十日以九十年度重
     交簡字第三三八號簡易判決判處有期徒刑三月，於九十一年三月八日確定，並
     於同年四月二十四日易科罰金執行完畢，仍不知悔改。
   (三)因犯酒後駕車案件，經臺灣臺北地方法院於九十二年十月九日以九十二年北交
     簡字第一六三五號簡易判決判處有期徒刑五月，於九十二年十一月二十日確定
     。又因犯酒後駕車案件，經臺灣板橋地方法院於九十二年十一月六日以九十二
     年度交簡字第八五０號簡易判決判處有期徒刑五月，於九十二年十二月十五日
     確定。前揭二罪經臺灣板橋地方法院於九十三年二月十八日以九十三年度聲字
     第一八三號裁定應執行有期徒刑九月（不構成累犯）。
二、甲○○自九十三年一月二日下午七時三十分許起至同日下午十時許止，在臺北縣
    三重市某餐廳內，飲用威士忌酒類數杯（合計相當於半瓶酒之容量），明知自己
    服用酒類後已不能安全駕駛動力交通工具，仍執意於同日下午十時許，酒後駕駛
    其姊夫鄭元菖所有之車牌號碼二Ｅ─四六二七號自小貨車，自前開餐廳出發沿臺
    北縣三重交流道駛入國道一號公路，由北往南方向行駛，欲返回其住處，並於同
    日下午十時二十七分許，行經國道一號公路南向車道四十九點七公里處（桃園縣
    境內），因不勝酒力而將車暫停路邊，為警當場查獲，嗣經警測試甲○○吐氣所
    含酒精濃度達每公升一點一四毫克，而查獲上情。
三、案經內政部警政署國道公路警察局第一警察隊報請臺灣桃園地方法院檢察署檢察
    官偵查起訴。甲○○於準備程序中為有罪之陳述，經本院合議庭裁定由受命法官
    獨任行簡式審判程序。
    理  由
一、右揭時、地犯罪事實，業據被告甲○○於警詢及本院審理中坦承不諱，而被告於
    肇事後經警測試其呼氣酒精濃度值達每公升一點一四毫克，並有任意將車停放在
    國道一號公路路邊睡覺之情形，且在警方查獲、測試或訊問過程中，有說話含糊
    不清之情形，無法正常行走，顯無法正常操控駕駛等情形，且有酒精濃度測試報
    告表、刑法第一百八十五條之三案件測試觀察紀錄表各乙份在卷可稽，依交通部
    運輸研究所七十九年八月對駕駛人行為之研究（酒醉駕車對駕駛行為之分析研究
    ）指出，吐氣每公升酒精含量零點二五毫克等於血液中酒精濃度（Blood
    Alcohol Concen-tration簡稱ＢＡＣ）百分之零點零五（亦即每一百毫升血液中
    含五十毫克酒精），ＢＡＣ到達百分之零點零八至百分之零點一五時，對駕駛能
    力之影響為：判斷力嚴重受到影響、功能與精神協調受損、駕駛之體能困難增加
    ，對心理行為之影響為：產生情緒異常現象、步伐不平穩、言語不清、反應惡劣
    、記憶及判斷力受損、精神處於錯亂狀態；而ＢＡＣ超過百分之零點一五，對駕
    駛能力之影響為：視線搖晃、駕駛已進入恍惚狀態、判斷及理解遭到扭曲、駕駛
    不穩定，對心理行為之影響為：意識不明、嘔吐、站、走及講話困難、責任感喪
    失、精神處於麻痺狀態。查被告於服用酒類後駕駛動力交通工具約二十餘分鐘即
    為警查獲，經警測試其呼氣酒精濃度值達每公升一點一四毫克，經換算ＢＡＣ為
    零點二二八，依上揭說明及參酌前揭警員查獲後所製作之測試觀察紀錄表，並被
    告係因將車停放在路旁睡覺始為警查獲之情，顯見被告應已達不能安全駕駛之程
    度。是本案事證明確，被告犯行洵堪認定，應予依法論科。
二、核被告甲○○所為，係犯刑法第一百八十五條之三酒後不能安全駕駛動力交通工
    具而駕駛罪。被告前曾犯酒後駕車案件，經臺灣板橋地方法院於九十年十二月二
    十日以九十年度重交簡字第三三八號簡易判決判處有期徒刑三月，於九十一年三
    月八日確定，並於同年四月二十四日易科罰金執行完畢（如事實欄一(二)所載）乙
    節，有臺灣桃園地方法院檢察署刑案資料查註紀錄表及臺灣高等法院被告全國前
    案紀錄表各一份在卷可稽，其於受有期徒刑執行完畢後，五年內再犯本件有期徒
    刑以上之罪者，為累犯，應依刑法第四十七條規定，加重其刑。爰審酌被告飲用
    酒類後，已有無法正常駕駛車輛，說話含糊不清之情形，已達無法安全駕駛動力
    交通工具之程度，仍執意駕車之行徑、前有如事實欄一(二)所示之酒後駕車前科及
    如事實欄一(一)、(三)所示之酒後駕車素行，顯見前述得以易科罰金之有期徒刑處罰
    ，對被告而言已難收匡正、矯治之效，暨審酌被告犯罪後坦承不諱，並表示悔悟
    之態度等一切情狀，量處如主文所示之刑，以示懲儆。至公訴人具體請求判處被
    告有期徒刑八月云云，惟查被告業於本院審理中坦認犯行不諱，並表示悔悟，本
    院認以前揭論罪科刑為妥適，附此敘明。
三、按被告所犯為死刑、無期徒刑、最輕本刑三年以上有期徒刑之罪或高等法院管轄
    第一審案件以外之罪，經被告於準備程序就被訴事實為有罪之陳述，經告知簡式
    審判程序之旨，並聽取被告及檢察官之意見後，經本院合議庭依刑事訴訟法第二
    百七十三條之一規定，裁定由受命法官獨任進行簡式審判程序審理，併予敘明。
據上論斷，應依刑事訴訟法第二百七十三條之一第一項、第二百九十九條第一項前段
，刑法第一百八十五條之三、第四十七條，判決如主文。
本案經檢察官魏雯祈到庭執行職務。
中      華      民      國      九十三    年      六      月      三    日
                                    臺灣桃園地方法院交通法庭
                                        法  官  胡芷瑜
右正本證明與原本無異。
如不服本判決，應於判決送達後十日內向本院提出上訴狀（應附繕本），上訴於臺灣
高等法院。
                                        書記官  劉晨輝
中      華      民      國      九十三    年      六      月      三    日
附論罪科刑依據之法條：
中華民國刑法第一百八十五條之三
服用毒品、麻醉藥品、酒類或其他相類之物，不能安全駕駛動力交通工具而駕駛者，
處一年以下有期徒刑、拘役或三萬元以下罰金。
